Inventaris van het archief van het Directoraat-Generaal Volksgezondheid van het ministerie van Welzijn, Volksgezondheid en Cultuur en haar taakvoorgangers, (1913) 1946-1982 (1989)
Nationaal Archief, Den Haag
- Directie Verzekeringen, Kostenbeleid Gezondheidszorg, 05.
  - Efficiëncy en kostenbeheersing, 05.7.
    - Kamervragen inzake het rendement van het schoolonderzoek uitgevoerd door de verplegenden in plaats van de artsen, dit naar aanleiding van een mogelijke herwaardering van het geneeskundige schoolonderzoek, met bijlagen, 1973; 813; 1 omslag
    - Het instellen van een Tijdelijke Bestandsoverlegcommissie Rekenmodellen Gezondheidszorg, 1973-1975; 814; 1 omslag
    - Kamervragen inzake de kostenbeheersing in de gezondheidszorg, 1974-1977; 815; 1 omslag
    - Kamervragen inzake verslagen van de Algemene Rekenkamer over de jaren 1979, 1980 en 1981, met bijlagen, 1975-1982; 816-817; 2 omslagen
      - 1980 1975-1981, 816
      - 1979 en 1981 1979-1982, 817
    - Agenda's en notulen van de vergaderingen van de Stuurgroep Operationalisering Basisonderzoek Kostenstruktuur Ziekenhuizen (Stuurgroep OBKZ), met bijlagen, 1976-1977; 818; 1 omslag
    - Het informeren van de voorzitter van de Tweede Kamer der Staten-Generaal inzake het tarievenbeleid 1977, 1976-1977; 819; 1 omslag
    - Discussienota inzake budgettering, 1976-1978; 820; 1 omslag
    - Agenda's en notulen en van de vergaderingen van de Werkgroep Experimenten Budgettering Ziekenhuizen en de Commissie van Deskundigen Budget Experimenten Ziekenhuizen, met bijlagen, 1977-1981; 821-822; 1 pak en 1 omslag
      - Werkgroep 1977-1979, 821; 1 pak
      - Commissie 1981, juni - december, 822
    - Agenda's en notulen van de vergaderingen van de Interdepartementale Werkgroep Coördinatie Financiering Berichtgeving Gezondheidszorg, met bijlagen, 1977-1981; 823-826; 4 omslagen
      - Stukken voor de leden 1977-1979, 823
      - Agenda's en notulen 1977-1981, 824
      - Stukken voor de leden 1980, 825
      - Stukken voor de leden 1981, 826
    - Het tot stand komen van het financiële overzicht betreffende de kostenproblematiek gezondheidszorg, aangeboden onder andere aan de Tweede Kamer, 1977-1982; 827-834; 4 pakken en 4 omslagen
      5.008-0015-01 De minister onder wie volksgezondheid ressorteert
      888-0015-01 Minister van VWS
      - Raming tot 1982 1977, 827; 1 pak
      - Reacties naar aanleiding van het eerste financiële overzicht tot 1982 1977-1978, 828
      - Raming tot 1983 1978-1979, 829; 1 pak
      - Reacties naar aanleiding van het tweede financiële overzicht tot 1983 1978-1982, 830
      - Reacties naar aanleiding van het derde financiële overzicht tot 1984 1979-1980, 831; 1 omslag
      - Raming tot 1984 1979-1972, 832; 1 pak
      - Raming tot 1985 1980, 833; 1 pak
      - Reacties naar aanleiding van het vierde financiële overzicht tot 1985 1980, 834
    - Het instellen en samenstellen van de Rekengroep Eerstelijns Gezondheidszorg, 1977-1982; 835; 1 omslag
      geen MB aangetroffen
    - Het opstellen van de nota "Health care in the Netherlands. Financial analysis 1972-1981", 1977, met bijlagen, 1977-1984; 836; 1 omslag
    - Kamervragen van de Bijzondere Commissie van de Tweede Kamer der Staten-Generaal inzake Bestek '81, 1978; 837; 1 pak
      In 1978 opgesteld door Kabinet van Agt, een voor die tijd fors ombuigingspakket waarin onder meer gekort werd op uitkeringen en ambtenarensalarissen
    - Correspondentie met de Tweede Kamer der Staten-Generaal inzake het Volksgezondheidsbeleid in relatie tot Bestek ’81, 1979; 838-839; 2 pakken
      In 1978 opgesteld door Kabinet van Agt, een voor die tijd fors ombuigingspakket waarin onder meer gekort werd op uitkeringen en ambtenarensalarissen.
      - Deel II 1979, 838
      - Deel III 1979, 839
    - Het informeren van de voorzitter van de Eerste Kamer der Staten-Generaal inzake het effect van de maatregelen tot beheersing en ombuiging van kosten in de gezondheidszorg in het kader van Bestek '81, 1979-1980; 840; 1 pak
    - Correspondentie met de Tweede Kamer der Staten Generaal inzake het Volksgezondheidsbeleid in relatie tot Bestek '81, 1979-1980; 841; 1 pak
    - Kamervragen inzake het beleid van de gezondheidszorg met het oog op de kostenontwikkeling, 1979-1980; 842; 1 pak
    - Het informeren van de voorzitter van de Tweede Kamer der Staten-Generaal inzake het beleid terzake van de gezondheidszorg met het oog op de kostenontwikkeling, 1979-1981; 843; 1 pak
    - Het voeren van overleg met de minister van Economische Zaken inzake kostenbeheersing in de geneesmiddelenvoorziening na het inwinnen van het advies hierover van de Ziekenfondsraad, 1979-1982; 844; 1 omslag
    - Het adviseren van de Directeur-generaal voor de Arbeidsvoorziening inzake de claims van Volksgezondheid en Milieuhygiëne betreffende het arbeidsplaatsenplan semi-collectieve sector, 1979; 845; 1 pak
    - "Notitie inzake de kwaliteitsbewaking in de gezondheidszorg", opgesteld door het ministerie ten behoeve van het mondeling overleg met de Vaste Commissie voor Volksgezondheid van de Tweede Kamer der Staten-Generaal op 27 maart 1980, met bijlagen, 846; 1 pak
    - Het nemen van maatregelen op financieel en personeel gebied die de werkgelegenheid in de gezondheidssector moeten bevorderen in het kader van het Arbeidsplaatsenplan, alsmede stukken inzake het creëren van extra werkgelegenheid in Zuid-Limburg, met bijlagen, 1980; 847; 1 pak
      5.002-0001-01 De minister waaronder volksgezondheid ressorteert
    - Het informeren van de voorzitter van de Tweede Kamer der Staten-Generaal inzake het "Financieel Overzicht van de Gezondheidszorg", alsmede diverse nota's inzake dit overzicht, met bijlagen, 1980-1981; 848; 1 pak
    - Het bij MB van 23 december 1981 instellen van de Werkgroep Financiering Basisgezondheidsdiensten, met bijlagen, 1980-1982; 849; 1 omslag
    - Agenda's en notulen van de vergaderingen van de Interdepartementale Werkgroep Heroverweging Rijksuitgaven ten behoeve van de Kabinetsformatie, met bijlagen, 1981; 850-851; 2 omslagen
      - Agenda's en notulen 1981, 850
      - Stukken voor de leden 1981, 851
    - Agenda's en notulen van de vergaderingen van de Commissie Capaciteitsreductie in Algemene en Categorale Ziekenhuizen via het Erkenningenstelsel, met bijlagen, 1981; 852-853; 2 omslagen
      - Agenda's en notulen 1981, 852
      - Stukken voor de leden 1981, 853
    - Het instellen en benoemen van de leden van de Commissie Capaciteitsreductie in Algemene en Categorale Ziekenhuizen via het Erkenningenstelsel, 1981, april-mei; 854; 1 omslag
    - "Een methodiek voor een eenmalige beddenvermindering van algemene en categorale ziekenhuizen via aanpassing van de erkende capaciteit", rapport opgesteld door de Commissie Capaciteitsreductie in Algemene en Categorale Ziekenhuizen via het Erkenningenstelsel, 1981; 855; 1 omslag
    - "Nota experimenten budgettering ziekenhuizen", alsmede correspondentie naar aanleiding van deze nota, 1981, maart - 1982 februari; 856; 1 omslag
    - Het adviseren van de minister inzake de capaciteitsreductie in ziekenhuizen door beddenreductie in plaats van gedwongen ontslagen, met bijlagen, 1981-1982; 857; 1 omslag
  - Organisatie gezondheidszorg, 05.8.
    - Notulen van de vergaderingen van de Commissie Onderzoek Specialistenconflict, met bijlagen waaronder het rapport van de commissie, 1954-1955; 858; 1 omslag
    - Het opstellen en onderzoeken van de wenselijkheid van een ontwerp Rijksbijdrageregeling voor investeringen ten behoeve van gecombineerde gezondheidscentra in woonwijken, 1963-1965; 859; 1 omslag
      5.133-0001-01 Minister onder wie Volksgezondheid ressorteert
    - "Rapport van het onderzoek inzake de Willem Arntsz Stichting, met betrekking tot haar inrichtingen in Den Dolder (Psychiatrie, Geriatrie en Dennendal)", opgesteld door Commissie van Onderzoek Willem-Arntsz-Stichting te Utrecht, alsmede verslagen van de hoorzittingen van de commissie, 1971; 860; 1 pak
      5.129-0062-01 minister van Volksgezondheid
    - Agenda en verslag van het intern overleg over de toekomstige structuur van de gezondheidszorg, met bijlagen, 1972-1973; 861; 1 omslag
    - Agenda's en notulen van de Commissie Festen, 1973; 862; 1 pak
      Commissie Festen heeft de Structuurnota Gezondheidszorg geschreven
    - Het tot stand komen van het MB van 10 september 1973 tot instelling van de Commissie Ad Hoc inzake de Mogelijkheid tot Verbetering van de Organisatie van de Gezondheidszorg en het Funktioneren daarvan, alsmede het advies van deze commissie, 1973-1974; 863; 1 omslag
    - Het tot stand komen van de Structuurnota Gezondheidszorg (Commissie Festen), 1973-1976; 864-870; 5 pakken en 2 omslagen
      - "Advies van de Commissie Ad Hoc inzake de mogelijkheid tot verbetering van de organisatie van de gezondheidszorg en het funktioneren daarvan", opgesteld door de Commissie Ad Hoc (Commissie Festen) in opdracht van het ministerie 1973, 864; 1 omslag
      - Reacties van diverse organisaties 1973-1974, 865
      - Nota's inzake de concept structuurnota en commentaar van diverse ziekenhuizen 1973-1974, 866
      - Ontwerp voor de opzet en het eerste concept van de Structuurnota Gezondheidszorg 1973-1974, 867
      - Schets Structuurnota door Geneeskundige Hoofdinspectie Geestelijke Volksgezondheid 1973, 868; 1 omslag
      - Ingediende schriftelijke stukken van diverse organisaties en de VNG bij de behandeling van de Structuurnota Gezondheidszorg in de Tweede Kamer der Staten-Generaal op 25 oktober 1974 1974, 869
      - Commentaar van diverse provincies en organisaties op de Structuurnota 1974-1976, 870
    - Agenda's en notulen van de vergaderingen van de Interdepartementale Coördinatiecommissie voor de Gezondheidszorg ter behandeling van de Structuurnota Gezondheidszorg, met bijlagen, 1974; 871; 1 omslag
    - Het informeren van de Voorzitter van de Tweede Kamer der Staten-Generaal en de leden van de Vaste Commissie voor de Volksgezondheid van de Tweede Kamer der Staten-Generaal inzake de "Structuurnota gezondheidszorg", alsmede de aanbieding van deze nota aan de Ministerraad en een persbericht, 1974-1975; 872; 1 pak
    - Het bij MB van 10 augustus 1977 opheffen van de hoofdafdelingen Verzekeringen en Inrichtingswezen, alsmede het instellen van een Hoofddirectie Financiering en Planning, met bijlagen, 1976-1977; 873; 1 omslag
    - Het in- en samenstellen van de Voorbereidingscommissie Raad voor Gezondheidsonderzoek, alsmede het "Rapport van de Interdepartementale Ambtelijke Werkgroep ter Verkenning van de Mogelijkheden voor de Instelling van een Sectorraad voor het Gezondheidsonderzoek", 1979, opgesteld door de voornoemde raad, met bijlagen, 1979-1981; 874; 1 omslag
      5.121-0017-01 De minister onder wie volksgezondheid ressorteert
    - Het adviseren van de Tweede Kamer der Staten-Generaal inzake beleidsvoornemens betreffende de intramurale gezondheidszorg voor 1981, 1980-1981; 875; 1 omslag
    - Agenda's en notulen van de vergaderingen van de Interne Werkgroep Heroverweging Volksgezondheid inzake de collectieve preventieve zorg, 1981; 876; 1 omslag
- Directie Planning en Bouw, 06.
  - Het bouwen en verbouwen van ruimten van het RIV te De Bilt, Bilthoven, 1950-1960; 877-883; 7 omslagen
    - Rapport van de werkzaamheden van de Voorbereidingscommissie RIV en de tot op heden door haar bereikte resultaten 1951-1952, 877
    - Programma van eisen RIV 1952-1954, 878
    - 1e en 2e etappe 1952-1954, 879
    - 2e en 3e etappe 1952-1954, 880
    - 2e etappe 1955-1956, 881
    - 3e etappe 1955-1957, 882
    - 3e etappe 1958-1960, 883
  - Agenda's en notulen van de vergaderingen van de Werkgroep Planning, Garantie en Tarifering, met bijlagen, waaronder het eerste en tweede concept van de procedure voor de beoordeling van bouwplannen van Justitie-inrichtingen, 1968-1970; 884; 1 omslag
  - Nota en memorandum inzake de wettelijke grondslag voor de reorganisatie, bestemmingswijziging, omvang en sluiting van inrichtingen en ziekenhuizen, met bijlagen, 1973-1978; 885; 1 omslag
  - Agenda's en notulen van de vergaderingen van de Werkgroep Bouwactiviteiten, met als bijlagen het 'Interim-rapport Werkgroep Bouwactiviteiten raming bouwbehoefte intramurale sector', het 'Eerste rapport Werkgroep Bouwactiviteiten in de intramurale sector in de jaren '80' en stukken betreffende de instelling van de werkgroep, 1977-1981; 886; 1 omslag
  - Agenda's en notulen van het periodiek overleg tussen de Directie Verzekeringen en Kostenbeleid Gezondheidszorg en de Directie Planning en Bouw, 1979; 887; 1 omslag
  - Wet- en regelgeving, 06.1.
    - Kroonberoepen, 06.1.1.
      - Het tot stand komen van het KB van 22 september 1982, beschikkende op het Kroonberoep van het RK Kempisch Verpleeghuis te Bladel tegen de beschikking van de staatssecretaris van 4 juli 1980 (nr. 145331) inzake de weigering om in het verpleeghuis de voorziening dagbehandeling te mogen uitvoeren, 1977-1982; 888; 1 omslag
        5.006-0099-02 De minister waaronder volksgezondheid ressorteert
      - Het tot stand komen van het KB van 29 mei 1982, beschikkende op het Kroonberoep van de Raad en het College van Burgemeester en Wethouders, de besturen van de Stichting St. Antonius Ziekenhuis en de Stichting Berkele Heem te Horst tegen de beschikking van de staatssecretaris van 18 juli 1980 (nr. 146571) inzake de weigering van de verklaring voor de bouw van een verpleeghuisafdeling voor geestelijk gestoorde bejaarden (niet ontvankelijk verklaard), 1980-1982; 889; 1 omslag
    - Wet ziekenhuisvoorzieningen, 06.1.2.
      - Het tot stand komen van de Wet ziekenhuisbouw van 25 maart 1971 houdende regelen ter bevordering van een doelmatige voorziening in de behoefte aan ziekenhuizen, alsmede de Wet adviescollege ziekenhuisbouw, 1961-1971; 890-894; 4 pakken en 1 omslag
        De Wet ziekenhuisvoorzieningen werd aanvankelijk aangeduid als Wet ziekenhuisbouw / Ziekenhuisbouwwet
        5.006-0002-02 De minister onder wie Volksgezondheid ressorteert
        - Ontwerp van de Wet adviescollege ziekenhuisbouw, houdende de instelling van een College van Advies voor Ziekenhuisbouw, alsmede de ontwerpen van 1 oktober 1966 en 24 januari 1967 van de Wet ziekenhuisbouw 1961-1967, 890
        - Buitenlandse wetgeving inzake de ziekenhuisbouw 1966, 891
        - Ontwerp van 31 januari 1967 en adviezen van de Vereniging van Nederlandse Gemeenten, provinciale besturen, de CRV en de Ziekenfondsraad 1967, 892
        - Ontwerp van 17 januari 1968 met reacties van diverse ministeries, ontwerp van 12 juni 1968 zoals toegestuurd aan de Ministerraad, advies van de Raad van State en Stichting Nationale Ziekenhuisraad 1968, 893
        - Reacties en opmerkingen op het wetsontwerp Ziekenhuisbouw 1968-1971, 894; 1 omslag
      - Het tot stand komen van een ontwerp van het Besluit sociaal psychiatrische hulp tot aanwijzing van sociaal psychiatrische diensten, 1970-1973; 895; 1 omslag
        Het Besluit sociaal psychiatrische hulp werd opgesteld in afwachting van de Wet ziekenhuisvoorzieningen
      - Het tot stand komen van het Besluit financiële jaarstukken ziekenhuizen van 2 januari 1975 (Stcrt. 5), 1970-1975; 896; 1 pak
        5.006-0103-02 De minister onder wie Volksgezondheid ressorteert
      - Het formuleren van algemene richtlijnen inzake de uitvoering van de Wet ziekenhuisvoorzieningen in het algemeen en de voorbereiding van provinciale plannen in het bijzonder, 1970-1977; 897; 1
        5.006-0056-01 Minister van Defensie
      - Het wijzigen van de Wet ziekenhuisvoorzieningen, 1974-1976; 898-899; 2 pakken
        - Ontwerp van de wet tot wijziging van de Wet ziekenhuisvoorzieningen (Stb. 1971, 268) inzake de verschillende plannen voor ziekenhuisvoorzieningen, de sluiting van ziekenhuisvoorzieningen en de voorziening in financiële gevolgen van de sanering van ziekenhuisvoorzieningen 1974-1975, 898
        - Ontwerp van de wet tot wijziging van de Wet ziekenhuisvoorzieningen (Stb. 1971, 268), houdende de uitbreiding van de mogelijkheden tot bereiking van de doelstellingen van de wet 1974-1976, 899
      - Het tot stand komen van een ontwerp van de wet houdende de uitbreiding van de Wet ziekenhuisvoorzieningen tot een Wet gezondheidsvoorzieningen, 1971-1973; 900; 1 pak
        de Wet ziekenhuisvoorzieningen omvat de intramurale gezondheidsvoorzieningen, de Wet voorzieningen gezondheidszorg ook de extramurale
      - Het tot stand komen van het Besluit bijzondere ziekenhuisvoorzieningen van 19 juli 1974 (Stb. 567) tot uitvoering van artikel 18, tweede en derde lid, van de Wet ziekenhuisvoorzieningen (Stb. 1971, 268), 1972-1974; 901; 1 omslag
        5.006-0073-02 De minister onder wie Volksgezondheid ressorteert
      - Het onderbrengen van een aantal bijzondere ziekenhuisvoorzieningen onder de werkingssfeer van artikel 18, tweede lid, van de Wet ziekenhuisvoorzieningen (KB van 19 juli 1974), 1972-1980; 902-904; 3 omslagen
        - Centra voor neurochirurgie 1972-1980, 902
        - Isotopenlaboratoria 1973-1974, 903
        - Cytogenetische laboratoria 1973-1979, 904
      - Het tot stand komen van het Besluit documentatiegegevens Wet ziekenhuisvoorzieningen, tot uitvoering van artikel 22, tweede lid, van de Wet ziekenhuisvoorzieningen, betreffende gegevensverstrekking ten behoeve van de planning van ziekenhuisvoorzieningen, met bijlagen, 1973-1980; 905; 1 omslag
        5.006-0039-02 De minister waaronder volksgezondheid ressorteert
      - Het tot stand komen en wijzigen van het Planningsbesluit chronisch intermitterende haemodialyse, 1974-1979; 906-907; 2 omslagen
        5.006-0076-02 De minister onder wie Volksgezondheid ressorteert
        - Planningsbesluit van 14 mei 1976 (Stcrt. 98) 1974-1976, 906
        - Wijziging Planningsbesluit (Stcrt. 1979, 193) 1978-1979, 907
      - Het tot stand komen van het Planningsbesluit hartchirurgie, houdende de vaststelling van een plan voor open en gesloten hartchirurgie ex artikel 2, van het Besluit bijzondere ziekenhuisvoorzieningen, 1974-1977; 908; 1 omslag
      - Het tot stand komen van het KB van 2 november 1978 tot wijziging van de Wet ziekenhuisvoorzieningen (Stb. 1971, 268) inzake het uitbreiden van de mogelijkheden ter bereiking van de doelstellingen van deze Wet, alsmede het Besluit van 28 juli 1979 (Stb. 465) houdende de inwerkingtreding van de artikelen 1 en 3 tot 17 van deze Wet en het Besluit aanwijzing inrichtingen Wet ziekenhuisvoorzieningen, 1974-1979; 909-912; 4 pakken
        - 1974, juli 25-1975, oktober 3, 909
        - 1975, oktober 10-1976, februari 12, 910
        - 1976, februari 12-augustus 25, 911
        - 1976, augustus 27- 1979, april 4 1976-1979, 912
      - Het tot stand komen van het KB van 26 februari 1976 tot wijziging van artikel 2, tweede lid inzake het aantal dialyseplaatsen per één miljoen inwoners van het Besluit bijzonder ziekenhuisvoorzieningen (Stb. 1974, 567), 1975-1976; 913; 1 omslag
      - Het tot stand komen van een ontwerp van het Besluit inrichtingen Wet ziekenhuisvoorzieningen, tot nadere bepaling van categorieën ziekenhuisvoorzieningen als bedoeld in artikel 1, eerste lid, van deze Wet, 1975-1979; 914; 1 omslag
        5.006-0041-02 De minister onder wie Volksgezondheid ressorteert
      - Het tot stand komen en wijzigen van het Besluit aanwijzing inrichtingen Wet ziekenhuisvoorzieningen, 1975-1982; 915-916; 2 omslagen
        - Besluit aanwijzing inrichtingen Wet ziekenhuisvoorzieningen van 1 augustus 1979 (Stb. 465) 1975-1979, 915
        - Ontwerp van het Besluit houdende de wijziging van het Besluit aanwijzing inrichtingen Wet ziekenhuisvoorzieningen (Stb. 1979, 465) inzake de herverdeling van een drietal hoofdgroepen van ziekenhuisvoorzieningen, met als bijlagen andere verzoeken tot wijziging van dit besluit 1980-1982, 916
      - Het tot stand komen van de circulaire van 4 maart 1977 (nr. 74410) inzake de inwerkingtreding van artikel 18 van de Wet ziekenhuisvoorzieningen per 1 april 1976, 1976-1977; 917; 1 omslag
        5.006-0004-02 De minister onder wie Volksgezondheid ressorteert
      - Agenda's en notulen van de vergaderingen van de Interne Werkgroep Wet Ziekenhuisvoorzieningen, met bijlagen, 1977-1979; 918; 1 pak
      - Het tot stand komen van het Besluit toestemmingsprocedures Wet ziekenhuisvoorzieningen van 19 juli 1979 tot uitvoering van artikel 8, eerste en tweede lid, en artikel 13, eerste lid, van deze Wet, 1977-1979; 919; 1 omslag
        5.006-0058-02 De minister waaronder volksgezondheid ressorteert
      - Het tot stand komen van het Besluit begripsomschrijvingen Wet ziekenhuisvoorzieningen van 19 juli 1979, tot uitvoering van artikel 1, vierde lid, van deze Wet, 1977-1979; 920; 1 omslag
        5.006-0040-02 De minister onder wie Volksgezondheid ressorteert
      - Het opstellen van het ontwerp van het Besluit financiering sanering ziekenhuisvoorzieningen, tot uitvoering van artikel 18b, tweede lid, van deze Wet, 1977-1981; 921; 1 pak
        5.006-0085-02 De minister waaronder volksgezondheid ressorteert
      - Het tot stand komen van het Besluit toezicht Wet ziekenhuisvoorzieningen van 19 juni 1979, tot uitvoering van artikel 20, eerste lid, van deze Wet, 1978-1979; 922; 1 omslag
      - Het tot stand komen van het Besluit uitzondering toestemmingsprocedures Wet ziekenhuisvoorzieningen van 19 juli 1979 tot uitvoering van artikel 6, eerste en tweede lid, en artikel 9 eerste lid van de Wet ziekenhuisvoorzieningen, 1978-1979; 923; 1 omslag
      - Het tot stand komen van de circulaire van 1 september 1979 (nr. 15081) aan de besturen van ziekenhuisvoorzieningen inzake de inwerkingtreding van deze Wet, met bijlagen, 1978-1980; 924; 1 pak
      - Het tot stand komen van de handleiding bij de toepassing van de Wet ziekenhuisvoorzieningen tot uitvoering van artikel 29 van deze wet, 1977-1980; 925-928; 4 omslagen
        - Concepten van juni, juli en oktober 1977 1977, 925
        - Concept van maart 1978, diverse adviezen en een samenvatting van de handleiding 1978, 926
        - Concept van maart 1979 1979, 927
        - Definitieve versie augustus 1979 1979-1980, 928
      - Het informeren van de Vaste Commissie voor Volksgezondheid van de Tweede Kamer der Staten-Generaal inzake de uitvoering van de Wet ziekenhuisvoorzieningen, 1979; 929; 1 omslag
      - Het tot stand komen van het MB van 18 februari 1980, houdende de aanvulling van het Besluit toestemmingsprocedures Wet ziekenhuisvoorzieningen en het Besluit tot wijziging van het Besluit financiële jaarstukken ziekenhuizen, alsmede het MB van 19 juli 1979 tot wijziging van het Besluit financiële jaarstukken ziekenhuizen, 1979-1980; 930; 1 omslag
      - Agenda's en notulen van de vergaderingen van de Stuurgroep Operationalisering Artikel 22 van de Wet Ziekenhuisvoorzieningen, met als bijlage stukken betreffende de instelling van de stuurgroep, 1980; 931; 1 omslag
      - Het tot stand komen van het MB van 22 mei 1981, houdende de vaststelling van de 'Richtlijnen ex artikel 3 van de Wet ziekenhuisvoorzieningen voor het ontwerpen van plannen; tevens beoordelingskader bij de toepassing van artikel 29, eerste lid, van deze Wet, 1977-1981; 932-939; 6 omslagen en 2 pakken
        5.006-0120-02 De minister onder wie Volksgezondheid ressorteert
        - Eerste, tweede, derde en vierde concept 1977-1980, 932
        - Vijfde, zesde en zevende concept 1980, 933
        - Adviesaanvragen naar aanleiding van de ontwerprichtlijnen van november 1980 1980, 934
        - Reacties van de betrokken ministeries en instanties op de ontwerprichtlijnen van november 1980 1980-1981, 935
        - Stukken betreffende de gebiedsindeling van de zorg (bijlage) 1980-1981, 936; 1 pak
        - Reacties van provinciale besturen op de ontwerprichtlijnen van november 1980 1981, 937
        - Concepten van april en mei 1981 1981, 938